# 请教陈版主，以下业务如何处理？

提问人：追梦小子 时间：2021-12-07 16:54:11
按照合同约定， 12 月 31 日客户应向我公司支付进度款 5000 万元，客户财务状况恶化，无法按期支付。经双方重新协商签订协议，决定进度款延期一年支付，但客户应按5%的利率向我公司支付利息费用 250 万元，请问以上业务适用债务重组准则吗？利息费用是计入投资收益还是财务费用-利息收入呢？收到的利息费用现金流量属于投资活动取得的现金流吗？

回答人：chenyiwei
这属于对到期应付债务的重组，递延收款期间的利息收益确认为投资收益，或者“财务费用——利息收入”。利息收入属于投资活动现金流量。
注意：作为债务重组处理的前提是本企业将继续按照原合同约定履约。如果本企业的履约进度将相应顺延，则不再是单纯的债务重组，也不能理解为向客户提供融资。